臺灣高雄地方法院民事判決
111年度雄簡字第832號
原      告  劉素伶  
訴訟代理人  楊志凱律師
            裘佩恩律師
被      告  吳承澤  

上列當事人間請求修繕事件，經本院於民國111年11月10日言詞
辯論終結，判決如下：
    主  文
原告之訴及假執行之聲請均駁回。
訴訟費用由原告負擔。
    事實及理由
一、本件被告經合法通知，未於言詞辯論期日到場，核無民事訴
    法第386條各款所列情形，爰依原告聲請，由其一造辯論而
    為判決。
二、原告主張：伊所有之門牌號碼高雄市○○區○○○路0號15樓之9
    房屋（下稱系爭房屋）與被告所有之門牌號碼高雄市○○區○○
    ○路0號16樓之7房屋（下稱系爭鄰屋）分別位在同一棟公寓
    之15樓及16樓，且系爭鄰屋之管線係埋藏在系爭房屋天花板
    中。系爭房屋於民國109年間開始發生天花板漏水之情況，
    被告經伊請求修繕，然均遭被告以非其管線漏水而拒絕，伊
    遂於110年5月20日、11月5日先後自行僱工修繕，但漏水狀
    況仍持續存在，經修繕人員告知可能係系爭鄰屋內水管漏水
    及防水層失效所導致，因被告拒絕伊進入系爭鄰屋檢查滲漏
    水之原因，伊僅能訴請被告將系爭鄰屋修繕至不滲漏水之狀
    態或容忍伊為其代墊費用僱工修繕。又伊先前二次施作防水
    工程已支出修繕費用新臺幣（下同）80,000元，系爭房屋原
    承租人也因可歸責於被告系爭鄰屋之滲漏水情事而退租，導
    致伊受有150,000元之租金收入損失，且原本得由承租人負
    擔之管理費16,314元亦由伊承擔，另伊為清理系爭房屋暨屋
    內之冷氣機而額外支出清潔與交通費6,000元及冷氣機清洗
    保養費9,000元，共計受有261,314元之財產損失，為此，爰
    依民法第767條第1項中段、第184條第1項前段、第191條第1
    項、第213條第1項、第3項、第216條提起本件訴訟，並聲明
    ：㈠被告應給付原告261,314元，及自起訴狀繕本送達翌日起
    至清償日止，按年息百分之5計算之利息。㈡被告應將其所有
    門牌號碼高雄市○○區○○○路0號16樓之7之房屋內樓地板，滲
    漏水區域修繕至不滲漏水狀態為止。如被告未自行修繕時，
    應容忍原告僱工進入予以修繕至不滲漏水為止。所需修繕費
    用由被告負擔。㈢願供擔保，請求准宣告假執行。
三、被告未於言詞辯論期日到場，亦未提出書狀作何聲明或陳述
    。
四、得心證之理由
　㈠按當事人主張有利於己之事實者，就其事實有舉證之責任。
    民事訴訟法第277條定有明文，是民事訴訟如係由原告主張
    權利者，應先由原告負舉證之責。
　㈡本件原告起訴主張被告雖否認系爭鄰屋之管線有漏水，然修
    繕人員已告知系爭房屋之滲漏水可能是系爭鄰屋內水管漏水
    及防水層失效所導致云云，則系爭房屋漏水之原因究竟為何
    顯非無疑，依首揭說明，應由原告對此原因先負舉證之責，
    原告固有提出系爭房屋110年4月1日施工前後照片及建輝水
    電防水工程之修繕請款單、工程保固書暨施工照片等件為證
    ，惟根據原告所提供之建輝水電防水工程請款單、保固書所
    載系爭房屋委請施作之工程項目為「E棟15樓之9外牆嚴重漏
    水以高壓灌注施工」（見本院卷第47頁、第51頁、第53頁、
    第57頁），且該工程行所附之「E棟15樓之9外牆嚴重漏水以
    高壓灌注施工」照片，也可以清楚看出其施作之範圍乃從系
    爭房屋內與窗戶鄰近之天花板、牆面、柱子進行防水材質之
    灌注（見本院卷第49頁、第55頁），足認該防水工程之作之
    標的乃針對系爭房屋之外牆所衍生之漏水防治，已難率認與
    系爭房屋上方之系爭鄰屋管線有關。另原告自己所提之系爭
    房屋110年4月1日施工前後照片上，也有清楚註記「6/15號
    裝全新3台冷氣後上網6/16出租6/19號開始下雨滴水且愈來
    愈嚴重」、「施工完成後只要遇到下雨便往旁邊滲漏、完全
    無效因為水往下流」（見本院卷第31頁至第35頁），以原告
    註記滲漏水之發生均伴隨在下雨天之後，且滲漏水之處所始
    終緊鄰窗邊，益徵系爭房屋漏水之原因確與前揭建輝水電防
    水工程所載工項，即系爭房屋之外牆防水功能喪失有關，則
    原告將此大樓外牆防水功能喪失所致生之損害請求被告賠償
    亦乏所據。末根據原告所提供註記「110年4月1日拆除後發
    現16樓排水管均在本戶室內天花板」等文字之照片所示，系
    爭房屋在拆除天花板後對於系爭鄰屋之水管已清楚可見（見
    本院卷第29頁），若本件系爭房屋滲漏水之原因確屬系爭鄰
    屋埋藏在系爭房屋天花板之排水管所致，原告理應在拆除前
    揭天花板察見系爭鄰屋排水管外露之當下，即得掌握破損之
    排水管位置並予以汰換，又豈會以治標不治本之方式僅命建
    輝水電防水工程針對外牆防水功能喪失施作高壓灌注工法，
    則原告主張系爭房屋之滲漏水乃埋藏在系爭房屋天花板之系
    爭鄰屋排水管所致云云，更難使人信其為真。
　㈢從而，原告既不能證明被告所有之系爭鄰屋有何滲漏水致系
    爭房屋受有損害，則原告依民法第767條第1項中段、第184
    條第1項前段、第191條第1項、第213條第1項、第3項、第21
    6條之法律規定，請求被告自行修繕或容忍原告僱工修繕系
    爭鄰屋、賠償原告已支出修繕費用80,000元、租金收入損失
    150,000元、管理費16,314元及清理系爭房屋暨屋內之冷氣
    機而額外支出清潔與交通費6,000元及冷氣機清洗保養費9,0
    00元，共計261,314元之財產損失云云，為無理由，應予駁
    回。
五、綜上所述，原告訴之聲明，請求㈠被告應給付原告261,314 
    元，及自起訴狀繕本送達翌日起至清償日止，按年息百分之
    5計算之利息。㈡被告應將其所有門牌號碼高雄市○○區○○○路0
    號16樓之7之房屋內樓地板，滲漏水區域修繕至不滲漏水狀
    態為止。如被告未自行修繕時，應容忍原告僱工進入予以修
    繕至不滲漏水為止，所需修繕費用由被告負擔云云，均無理
    由，應予駁回。原告之訴既經駁回，其假執行之聲請亦失所
    附麗，應併予駁回。
六、本件事證已臻明確，兩造其餘攻擊防禦方法及證據，核與判
    決之結果不生影響，爰不一一論列，併此敘明。
七、訴訟費用負擔之依據：民事訴訟法第78條。　　　
中　　華　　民　　國　　111 　年　　11　　月　　30　　日
          　　　　高雄簡易庭  法　　　官  謝宗翰
以上正本係照原本作成。
如對本判決上訴，須於判決送達後20日內向本院提出上訴狀，同
時表明上訴理由；如已於本判決宣示後送達前提起上訴者，應於
判決送達後20日內補具上訴理由（均須按他造當事人之人數附繕
本）。
中　　華　　民　　國　　111 　年　　11　　月　　30　　日
                              書  記  官  許弘杰